【裁判字號】    98,簡上,184
【裁判日期】    980624
【裁判案由】    傷害
【裁判全文】
臺灣臺北地方法院刑事判決      九十八年度簡上字第一八四號
上  訴  人
即  被  告  乙○○
上列上訴人即被告因傷害案件，不服本院中華民國九十八年二月
二十七日所為九十八年度簡字第六五六號第一審判決（臺灣臺北
地方法院檢察署檢察官聲請簡易判決處刑案號：九十八年度偵字
第一四四○號）提起上訴，本院管轄第二審之合議庭判決如下：
    主  文
上訴駁回。
    事  實
一、乙○○於民國九十七年七月十四日下午二時許，在臺北市○
    ○區○○路與泉州街口，因行車糾紛，與甲○○發生口角，
    竟基於傷害之犯意，持柺杖鎖與拿椅子之甲○○互毆及拉扯
    ，致甲○○受有左腕、右手、左膝及右肘挫傷瘀青之傷害。
二、案經甲○○訴由臺北市政府警察局中正第二分局報請臺灣臺
    北地方法院檢察署檢察官偵查聲請以簡易判決處刑。
    理  由
壹、證據能力方面：
    按被告以外之人於審判外之言詞或書面陳述，除法律有規定
    者外，不得作為證據，刑事訴訟法第一百五十九條第一項固
    有明文；惟被告以外之人於審判外之陳述，雖不符刑事訴訟
    法第一百五十九條之一至第一百五十九條之四之規定，而經
    當事人於審判程序同意作為證據，法院審酌該言詞陳述或書
    面陳述作成時之情況，認為適當者，亦得為證據。當事人、
    代理人或辯護人於法院調查證據時，知有第一百五十九條第
    一項不得為證據之情形，而未於言詞辯論終結前聲明異議者
    ，視為有前項之同意，同法第一百五十九條之五亦有明文。
    告訴人甲○○之天主教會耕莘醫院永和分院乙種診斷證明書
    ，雖屬被告以外之人於審判外之書面陳述，然當事人並未於
    言詞辯論終結前就該等證據聲明異議，本院審酌該診斷證明
    書為醫師於案發當日告訴人就診時所製作，適為本案之證據
    ，揆諸前揭規定，自得作為證據。
貳、實體方面：
一、訊據被告乙○○固不否認於上揭時地與告訴人甲○○因行車
    糾紛致生口角，惟矢口否認有何傷害犯行，辯稱：告訴人係
    遭勸架之路人弄傷，與伊無關云云。惟查，上揭事實，業據
    證人即告訴人於本院審理時結證：案發當時，我騎輕型機車
    行經臺北市○○區○○路與泉州街口，被告駕駛計程車突然
    迴轉，差一點撞到我，我騎車過去告訴被告這樣開車很危險
    之後，被告就駕駛計程車趨前將我攔下，我立即報警，但被
    告一直挑釁，還拿柺杖鎖攻擊我，我就跑到路邊拿椅子阻擋
    ，但仍遭被告持柺杖鎖打到手部，我為搶下被告手上之柺杖
    鎖而與被告拉扯而跌倒，致左膝受傷，我所受之傷勢，係與
    被告互毆及拉扯跌倒所致，與斯時前來勸架之旁邊麵店客人
    或老闆無關等語綦詳（見本院卷第二十一頁至第二十三頁）
    ，並有告訴人之天主教會耕莘醫院永和分院乙種診斷證明書
    在卷可稽（見臺灣臺北地方法院檢察署九十八年度偵字第一
    八四號偵查卷第六頁），是被告空言辯稱：告訴人所受傷勢
    係勸架之路人所造成，與伊無涉云云，顯係卸責之詞，不足
    採信。綜上，本案事證明確，被告傷害犯行，洵堪認定，應
    依法論科。
二、核被告所為，係犯刑法第二百七十七條第一項傷害罪。原審
    認被告罪證明確，援引刑事訴訟法第四百四十九條第一項前
    段（原審判決漏載前段，應予補充）、第三項、第四百五十
    四條第二項，刑法第二百七十七條第一項、第四十一條第一
    項前段、第三十八條第一項第二款，刑法施行法第一條之一
    第一項、第二項前段（原審判決漏載第一項、第二項前段，
    應予補充），就被告所犯傷害罪判處拘役四十日，及諭知易
    科罰金之折算標準，並就被告所有供犯罪所用之柺杖鎖一把
    諭知沒收，認事用法並無違誤，量刑亦屬妥適，被告上訴意
    旨仍執前詞，否認犯罪，指摘原判決不當，自非可採，其上
    訴為無理由，應予駁回。
據上論斷，應依刑事訴訟法第四百五十五條之一第一項、第三項
、第三百六十八條，判決如主文。
本案經檢察官楊冀華到庭執行職務
中    華    民    國  九十八  年    六    月  二十四  日
                          臺灣臺北地方法院刑事第七庭
                              審判長法  官  高偉文
                                    法  官  林勇如
                                    法  官  孫萍萍
以上正本證明與原本無異。
本判決不得上訴。
                                    書記官  林義盛
中    華    民    國  九十八  年    六    月  二十四  日
附錄本案論罪科刑法條全文：
刑法第二百七十七條
傷害人之身體或健康者，處三年以下有期徒刑、拘役或一千元以
下罰金。
犯前項之罪因而致人於死者，處無期徒刑或七年以上有期徒刑；
致重傷者，處三年以上十年以下有期徒刑。


司法院資訊處製作；財團法人民間司法改革基金會備份。
